# 请教陈版等专家：有条件并且低于售价的回购问题！

提问人：fjxmcpacj 时间：2011-05-30 11:56:20
乙方（买方）同时满足下列全部条件（下略）的前提下，甲方（卖方）同意在设备使 3 年后，以设备总价款的50%进行回购，回购款直接冲抵乙方另行购买甲方新设备的货款。 作为甲方（卖方），请问： 1 、如果该合同成立，相关会计、税务如何进行帐务处理？（甲方会计上能否确认收入？） 2 、是否会存在会计、税收方面障碍与漏洞？ 3 、类似条款的合同是否存在法律风险？ 4 、如为上市公司，证监会、深交所等对这种销售模式改变是否有相关的监管、信披规定？
[ 本帖最后由 fjxmcpacj 于 2011-5-30 12:37 编辑 ]

回答人：chenyiwei
不清楚具体的背景。请注意了解这种模式的商业目的和背景。另外，请注意了解以下问题： 1 、所需满足的回购条件具体包括什么？
其中是否约定设备必须处于一定的完好状态？ 2 、旧设备回购后，甲公司准备如何处理和后续使用？ 3 、该设备的使用年限多长？甲公司能否合理预计 3 年后回购时该设备在二手货市场上的价格不低于当初出售价格的 50 ％？ 4 、如果乙方不再购买甲方的新设备，但要求回购旧设备的，如何处理？ 5 、乙方购买新设备时，甲方对其作价原则是否考虑“以旧换新”旧设备作价的影响，而不同于首次购买同类新设备时的作价？

回答人：chenyiwei
回复 藤椅 fjxmcpacj 的帖子个人理解：该条款可以理解为对客户未来购买新设备的一种销售折让条款。通过履行回购条款，以及签订和履行新设备的销售合同，客户最终可获得的折让额＝新设备售价－（客户在以旧换新时实际支付的新设备价款净额＋收回的旧设备于回购日的公允价值）。 企业在前一次销售收入确认的同时，应当根据该设备本身的性能和特点等技术数据、相关历史经验等资料，对 3 年后可满足回购条件的售出设备的数量，以及预计将给予该等老客户的新设备购买折让的公允价值总额作出合理的最佳估计，将预计将授予客户的折让价值确认为一项负债，并在其后的每个会计年度末，根据新获取的信息以及最新的发展变化对该项会计估计作出修正。客户实际享受折让时，转销相应的负债，即 3 年后符合条件的客户享受该折让时，公司应编制的会计分录为： 借：银行存款或应收帐款等（实际收取的新设备价款） 借：库存商品——旧设备（按所收回的旧设备的公允价值） 借：预计负债（所享受的折让额） 借：应交税费——应交增值税（进项税额）（客户就回购的旧设备向公司开具专用发票） 贷：主营业务收入——新设备贷：应交税费——应交增值税（销项税额）（新设备销售发票上注明的增值税额）
另外，对于“维保时必须使用卖方的配件”这一限制条件，如果配件售价不同于无此类条款情况下的配件正常售价的，则也应当在会计处理中予以考虑，将配件售价大于正常销售模式下配件售价的差额作为对客户实际可享受的折让额的一项调整。

回答人：chenyiwei
回复 报纸 fjxmcpacj 的帖子这个交易不同于售后回购，因为对回购时旧设备状态的要求已经把公司所承担的回购风险控制在一定程度内了，可以认为主要风险和报酬已经转移；并且在三年期间内公司并不对此有后续的涉入和控制。因此，应当可以在第一次出售时确认收入，但如上所述，需就未来由客户享受的折让作出谨慎的估计并计提预计负债，按扣除预计需享受的折让后的净额确认第一次的销售收入。 但是，如果经过测算后，认为该折让涉及的金额可能重大，但由于缺乏历史数据等原因导致在第一次销售时无法合理预计折让准备的应计提金额的，可能会导致由于“收入的金额不能可靠计量”而不能在第一次销售时确认收入。对此要关注折让准备这一项会计估计的不确定性是否重大。

回答人：chenyiwei
回复 7 楼 fjxmcpacj 的帖子如果第一次销售时不能确认收入，则收到的款项需作为预收帐款处理，产成品作为发出商品处理，到约定的回购期时，按照该预收帐款金额减去客户实际享受的折让额后确认第一次销售的收入。 如果根据严格的协议条款结合历史经验，发生回购的情况几乎不可能，则第一次销售时可以确认收入，并且不计提折让准备。关键是要有足够说服力的证据证明“发生回购的情况几乎不可能”。